【裁判字號】    90,交抗,686
【裁判日期】    901004
【裁判案由】    聲明異議
【裁判全文】
臺灣高等法院臺中分院刑事裁定                      九十年度交抗字第六八六號
    抗  告  人
    即受處分人  甲○○
右抗告人即受處分人因違反道路交通管理處罰條例事件，不服臺灣臺中地方法院九十
年度交聲字第一一六號，中華民國九十年八月六日第一審裁定，提起抗告，本院裁定
如左：
    主  文
抗告駁回。
    理  由
一、本件抗告意旨略以：(一)抗告人即受處分人甲○○所駕駛車牌號碼七Ｐ－七二七號
    之營業小客車曾因交通事故毀損，於民國九十年二月四日至二月九日進廠送修，
    違規舉發當日（即二月六日）伊與保險公司業務員在修配廠就車輛作損壞評估，
    有保險業務員蘇建誌可作證，無任何開車營業之事實，且違規地點在中港路與文
    心路口，此處為交通要道，不可能闖紅燈。(二)告發人警員呂賢金於原審第一次庭
    訊後曾與抗告人會同去看伊的車子，伊的車頂燈號碼為３４３，呂警員當場也不
    敢確定，還問伊你們公司有沒有４３４這個車頂號碼，由此可見呂警員也沒有肯
    定，故其深感不服，因之提起抗告云云。
二、按汽車駕駛人，行經有燈光號誌管制之交岔路口闖紅燈者，處六百元以上一千二
    百元以下罰鍰；汽車駕駛人，違反左列各款所列條款之一者，除依原條款處罰鍰
    外，並予記點：．．．（三）違反第三十五條第一項、第四十三條、第五十三條
    或第五十四條者，各記違規點數三點。道路交通管理處罰條例第五十三條、第六
    十三條第一項第三款分別定有明文。次按違反道路交通管理事件統一裁罰標準表
    規定，違反處罰條例第五十三條規定，於期限內繳罰款者，處以法定最低額，逾
    期者，處以法定最高額。
三、經查：
  (一)按為加強道路交通管理，維護交通秩序，確保整體道路交通安全，道路交通管理
    處罰條例對於違反該條例之行為，定有各項行政處罰，是該條例於法律性質上屬
    於行政罰，是按人民違反法律上之義務而應受行政罰之行為，法律無特別規定時
    ，雖不以出於故意為必要，仍需以過失為其責任條件；但應受行政罰之行為，僅
    需違反禁止規定或作為義務，而不以發生損害或危險為其要件者，於行為人不能
    舉證證明自己無過失時，即應受處罰（司法院大法官釋字第二七五號解釋意旨參
    照）。
  (二)本件原舉發之警員呂賢金於原審結證稱：當時伊在該路段值勤，當時號誌燈已經
    變換為左轉燈，抗告人所駕駛之車輛停在最前位置，有載客共四人；他突然又將
    車輛開動前行，差一點與其他車輛碰撞，伊看得很清楚始舉發之，確屬闖紅燈之
    違規行為等情在卷可稽。此外，復有逕行舉發違反道路交通管理事件通知單一紙
    在卷足憑，經查亦無其他積極證據足資證明上開舉發有何違誤情事，自難逕予否
    認該舉發之合法正當性。
  (三)本件抗告人舉證人蘇建誌，及證物『估價單』乙紙，用以證明其於上開時地未駕
    車營業。惟證人蘇建誌證稱：抗告人之車輛確實於九十年二月六日上午至中部汽
    車股份有限公司核價，何時離開已忘記，車輛還可以啟動，伊僅負責看車，估價
    後隨即離開，該車輛是否再使用或放置修車廠修理，伊不知道等語。又上開『估
    價單』上所載之保險理賠員蘇建誌簽名日期固為九十年二月六日，惟實際『交修
    』日期則載為九十年二月八日。是則，雖可證明上揭營業小客車確於舉發當日進
    廠估價，惟該車輛仍具有啟動之性能，且實際送修日期為九十年二月八日，是否
    被舉發當日無營業之事實，抗告人並未舉證以實其說，是證人蘇建誌之上開證詞
    及證物，不能作為抗告人未駕車營業之有利證明。
四、綜上所述，抗告人既有上開違規之行為，原處分機關據以裁罰，所裁處之罰鍰復
    未逾越法律明定得裁罰之上限，自屬合法。本件抗告人對原處分機關之前開裁罰
    不服而聲明異議，原審以異議無理由而予駁回，經核並無不合。本件抗告人之抗
    告意旨，仍執前詞，指摘原裁定不當，難認為有理由，應予駁回。
五、據上論斷，應依道路交通案件處理辦法第二十六條，刑事訴訟法第四百十二條，
    裁定如主文。
中      華      民      國    九十      年      十      月      四      日
                              臺灣高等法院臺中分院刑事第六庭
                                    審判長法  官  李  文  雄
                                          法  官  陳  嘉  雄
                                          法  官  邱  顯  祥
右正本證明與原本無異。
不得再抗告。
                                          書記官  陳  桂  芬
中      華      民      國    九十      年      十      月      五      日
                                                                        Ｒ


司法院資訊處製作；財團法人民間司法改革基金會備份。
